臺灣臺北地方法院刑事判決　　　　　　　　93年度自字第47號
　　自　訴　人　丙○○
　　代　理　人　李振華律師
　　　　　　　　張迺良律師
　　　　　　 　 蔡亞寧律師
　　被　　　告　甲○○
上列被告因傷害等案件，經自訴人提起自訴，本院判決如下：
    主  文
甲○○傷害人之身體，處拘役貳拾日，如易科罰金，以參佰元折
算壹日。
被訴公然侮辱部分無罪。
    事  實
一、甲○○於民國93年1 月31日下午5 時許，在臺北市○○區○
    ○路四段10號臺北市立仁愛醫院8 西病房內，因出院問題與
    該院復健科住院醫師丙○○發生爭執，竟基於普通傷害之犯
    意，於丙○○步出病房前往護理站時，自其病房內追出，在
    該護理站前之病房走道，徒手毆打丙○○左臉頰，致使丙○
    ○受有左臉頰瘀腫3 ×3 公分之傷害。
二、案經丙○○向本院提起自訴。
    理  由
壹、有罪部分：
  一、訊據被告甲○○固坦承於前揭時間、地點與自訴人丙○○
      因出院問題發生爭執之事實，惟辯稱：伊只是聲音很大地
      與自訴人爭吵，並沒有毆打自訴人，是自訴人推他云云。
      經查，右揭犯罪事實，業據證人即臺北市立仁愛醫院護士
      丁○○、乙○於本院審理時分別到庭結證稱自訴人回護理
      站後，被告從病房追出，與自訴人發生口角，被告有打自
      訴人耳光，並沒有看見自訴人有推打被告等語明確，復有
      臺北市立仁愛醫院驗傷診斷書一紙在卷可稽，觀之該驗傷
      診斷書記載自訴人之驗傷時間為案發當日下午7 時許，自
      訴人左頰瘀腫3 ×3 公分等語，核與自訴人指訴被告對其
      傷害情節及受傷情狀相符，是被告所辯顯屬卸責之詞，不
      足採信，本件事證明確，被告犯行堪予認定，應依法論科
      。
  二、核被告所為，係犯刑法第277 條第1 項之傷害罪。爰審酌
      被告並無前科，僅因細故即徒手毆打自訴人，惟對自訴人
      所造成之傷勢尚屬輕微，犯後仍否認犯行，迄未與自訴人
      達成和解等一切情狀，量處如主文所示之刑，並諭知易科
      罰金之折算標準。
貳、無罪部分：
  一、自訴意旨另以：被告於93年1 月31日下午5 時許，在臺北
      市立仁愛醫院8 西病房護理站前毆打自訴人後，仍對自訴
      人大罵「Ⅹ你娘，Ⅹ你娘個Ⅹ」、「到你媽墳上上香」、
      「你怎麼不去死」等三字經、五字經及詛咒自訴人等語，
      因而認被告涉犯刑法第309 條第1 項之公然侮辱罪嫌。
  二、按犯罪事實應依證據認定之，無證據不得推定其犯罪事實
      ；且不能證明被告犯罪者，應諭知無罪之判決，刑事訴訟
      法第154 條、第301 條第1 項分別定有明文。又認定不利
      於被告之事實，需依積極證據，茍積極證據不足為不利於
      被告事實之認定時，即應為有利於被告之認定，更不必有
      何有利之證據，最高法院30年上字第816 號著有判例意旨
      參照。經查，自訴人雖指訴被告於前揭時間、地點以「Ⅹ
      你娘，Ⅹ你娘個Ⅹ」、「到你媽墳上上香」、「你怎麼不
      去死」等三字經、五字經及詛咒自訴人等語，然為被告所
      否認，且證人丁○○、乙○於本院審理中亦分別結證稱被
      告是比較大聲，但不記得、不清楚被告對自訴人咆哮的內
      容等語，當時在現場之證人丁○○、乙○既均證稱不記得
      被告有以前揭言詞咒罵自訴人，則自訴人此部分之指訴顯
      有疑義。此外，復查無其他積極證據足資證明被告有何自
      訴人所自訴之公然侮辱犯行，尚不能證明被告犯有自訴人
      所自訴之此部分犯罪，核諸前揭說明，就自訴人自訴被告
      公然侮辱罪之部分，爰為被告無罪判決之諭知。
據上論斷，應依刑事訴訟法第343 條、第299 條第1 項前段、第
301 條第1 項，刑法第277 條第1 項、第41條第1 項前段、罰金
罰鍰提高標準條例第1 條前段，第2 條，判決如主文。
中　　華　　民　　國　　94　　年　　1 　　月　　7 　　日
                      刑事第二庭
                          審判長法  官  吳孟良
                                法  官  蘇嘉豐
                                法　官　雷淑雯
以上正本證明與原本無異。
如不服本判決，應於判決送達後10日內，向本院提出上訴狀。
　　　　　　　　　　　　　　　　書記官　林碧華
中　　華　　民　　國　　94　　年　　1 　　月　　7 　　日
附錄本案論罪科刑法條全文
刑法第 277條
